【裁判字號】    92,易,745
【裁判日期】    920627
【裁判案由】    竊盜
【裁判全文】
臺灣臺北地方法院刑事判決                          九十二年度易字第七四五號
    公訴人  臺灣臺北地方法院檢察署檢察官
    被  告  丙○○
右列被告因竊盜案件，經檢察官提起公訴（九十一年度偵字第二五四四七號），本院
判決如左：
      主  文
丙○○竊盜未遂，處有期徒刑伍月，如易科罰金，以參佰元折算壹日。
      事  實
一、丙○○前於民國八十三年間因竊盜案件，經本院於八十三年七月二十七日判處拘
    役五十日，緩刑二年；又於八十四年再因竊盜案件，經台灣高等法院於八十五年
    一月三十一日判處有期徒刑九月，經本院撤銷前案緩刑宣告，兩罪接續執行於八
    十六年一月三十日執行完畢（未構成累犯），猶不思悔改，於九十一年十月五日
    晚上十一時許，在台北市信義區國父紀念館翠湖旁，見甲○○與丁○○站在石椅
    旁聊天，認有可趁之機，便以蹲姿逐步接近石椅，伸手碰觸甲○○置於石椅之Ｎ
    ＥＷ  ＢＡＬＡＮＣＥ背包，適為甲○○逮捕而未得手，交由正在附近執行防竊
    勤務之台北市政府警察局信義分局三張犁派出所乙○○警員處理，而查得上情。
二、案經台北市政府警察局信義分局報請台灣台北地方法院檢察署檢察官偵查起訴。
      理  由
一、訊據被告丙○○固不否認於前揭時、地，因爭執有無竊取背包而與被害人甲○○
    發生拉扯，惟矢口否認有何竊盜犯行，辯稱：伊只是經過該處，看一下甲○○與
    其女友，並未伸手碰觸石椅上之背包云云。惟查，被告於前揭時、地，以蹲姿接
    近石椅再伸手碰觸置於石椅上背包一節，業據被害人甲○○於警訊、偵查中及本
    院審理時指述綦詳，並陳稱：當晚伊與女友在翠湖旁聊天，因為前晚也在翠湖附
    近遭竊，所以相當留意四週情況，當時伊背對翠湖面向石椅，就發覺附近有好幾
    人行蹤詭異，被告就從石椅左邊樹叢，以蹲姿靠近並伸手摸伊放在石椅上的背包
    時，當場被伊逮獲等語，核與證人丁○○於偵查中及本院審理時證稱：當時伊面
    向翠湖背對石椅，雖沒看見被告行為，但男友甲○○向伊訴說被告躲在旁邊樹叢
    ，一直慢慢靠近伸手摸石椅上的背包，甲○○講完之後，馬上衝過去抓住被告，
    並質問被告為何要偷背包等語相符（均見本院九十二年六月二十四日審判筆錄）
    ，且台北市政府警察局信義分局三張犁派出所乙○○警員亦證稱：伊尋聲趕赴現
    場發現被害人與被告在爭執偷竊與否及拉扯等語（見本院九十二年五月六日訊問
    筆錄）。再觀諸本院責成乙○○警員至現場拍攝之相片及公訴人事後拍攝現場之
    錄影帶（已轉拷成光碟附卷）所示，石椅距被害人甲○○站立之處約莫一公尺，
    則被害人除近距離注視被告詭異舉止外，並同時轉告其女友，俟被告著手觸摸背
    包之際，當場予以逮捕並交由聞聲前來之乙○○警員處理，可見被害人顯無誤認
    或錯判被告著手竊取背包之事實，則其前開指述自堪採信，並有背包相片一幀在
    卷可參。被告事後空言否認竊行，顯係卸責之詞，自無足採。是本件事證明確，
    被告犯行洵堪認定。
二、核被告所為，係犯刑法第三百二十條第三項、第一項之竊盜未遂罪。被告著手竊
    取被害人置於石椅上背包，適為被害人發覺而未得手，為未遂犯，依刑法第二十
    六條前段規定，減輕其刑。爰審酌被告竊取背包，經被害人當場逮獲後，再三設
    詞否認竊行，經本院責成承辦警員拍攝現場相片，再經公訴人至現場拍攝錄影帶
    ，當庭播放供被害人指認無訛，始改口求情稱倘若有錯請姑念年歲已大云云，惟
    被告利用暗夜竊取情侶財物，破壞公園休憩功能，惡性非輕，事後尚無悔改之意
    及犯後態度不佳等情狀，量處如主文所示之刑，並諭知易科罰金之折算標準，以
    資懲儆。
據上論斷，應依刑事訴訟法第二百九十九條第一項前段，刑法第三百二十條第三項、
第一項、第二十六條前段、第四十一條第一項前段，罰金罰鍰提高標準條例第一條前
段、第二條，判決如主文。
本案經檢察官孟令士到庭執行職務。
中      華      民      國    九十二    年      六      月    二十七    日
                              臺灣臺北地方法院刑事第一庭
                                  法    官    傅  中  樂
右正本證明與原本無異。
如不服本判決，應於判決送達後十日內，向本院提出上訴狀。
                                  書 記 官    陳  靜  君
中      華      民      國    九十二    年      七      月      一      日
附論罪科刑依據法條：
中華民國刑法第三百二十條
 (普通竊盜罪、竊佔罪)
意圖為自己或第三人不法之所有，而竊取他人之動產者，為竊盜罪，處五
年以下有期徒刑、拘役或五百元以下罰金。
意圖為自己或第三人不法之利益，而竊佔他人之不動產者，依前項之規定
處斷。
前二項之未遂犯罰之。


司法院資訊處製作；財團法人民間司法改革基金會備份。
